臺灣基隆地方法院刑事判決　
110年度交訴字第34號
公  訴  人  臺灣基隆地方檢察署檢察官
被      告  吳璧麟


上列被告因過失致死案件，經檢察官提起公訴（110年度偵字第4
747號）暨移送併辦（110年度偵字第7725號），嗣被告於準備程
序中就被訴事實為有罪之陳述，本院合議庭裁定由受命法官獨任
進行簡式審判程序，並判決如下：
    主  文
吳璧麟犯過失致人於死罪，處有期徒刑陸月，如易科罰金，以新
台幣壹仟元折算壹日。
    事  實
一、吳璧麟於民國110年6月12日17時40分許，騎乘車牌號碼000-
    0000號普通重型機車，在機慢車道沿基隆市安樂區麥金路往
    基金一路方向行駛，行經麥金路727號前，本應注意變換車
    道時，應讓直行車先行，並注意安全距離，且車輛行駛時，
    駕駛人應注意車前狀況及兩車並行之間隔，並隨時採取必要
    之安全措施，而依當時天候晴、日間自然光線、路面柏油、
    乾燥、無缺陷、無障礙物、視距良好之情形下，並無不能注
    意之情事，竟疏未注意及此，猶貿然向左偏行變換車道，適
    倪于倫騎乘車牌號碼000-0000號普通重型機車在一般車道同
    向直行而來，閃煞不及，兩車碰撞，均人車倒地，致倪于倫
    受有創傷性硬腦膜下出血合併重度昏迷等傷害，送醫急救住
    院，於同年6月16日22時42分許不治死亡。而吳璧麟肇事後
    ，於犯罪尚未被有偵查權之機關或公務員發覺前，留在現場
    向前來處理之員警表示係肇事者而接受裁判。
二、案經倪于倫之配偶林緒峰訴由臺灣基隆地方檢察署檢察官偵
    查起訴，暨臺灣基隆地方檢察署檢察官移送併辦。
    理  由
壹、程序事項
　　本件被告吳璧麟所犯係死刑、無期徒刑、最輕本刑為3年以
    上有期徒刑以外之罪，其於準備程序中就被訴事實為有罪之
    陳述，經法官告知簡式審判程序之旨，並聽取公訴人、被告
    之意見後，經本院合議庭裁定由受命法官獨任進行簡式審判
    程序，且依刑事訴訟法第273條之2規定，簡式審判程序之證
    據調查，不受第159條第1項、第161條之2、第161條之3、第
    163條之1及第164條至第170條規定之限制。
貳、實體事項
一、上揭事實，業據被告於本院準備程序、審理中坦承不諱（本
    院卷第35、55頁），核與證人即告訴人林緒峰於警詢及偵查
    中之證述相符（相卷第31-33、103-105頁），並有基隆市警
    察局第四分局道路交通事故現場圖、道路交通事故調查表（
    一）（二）、交通事故談話紀錄表、現場暨監視器翻拍照片
    、公路監理電子閘門證號查詢機車駕駛人頁面等件附卷可稽
    （相卷第43-53、59-85、93頁；本院卷第13頁），而被害人
    倪于倫因本件交通事故受有創傷性硬腦膜下出血合併重度昏
    迷等傷害，送醫急救住院後，仍於同年6月16日22時42分許
    不治死亡之事實，亦有長庚醫療財團法人基隆長庚紀念醫院
    診斷證明書、相驗筆錄、相驗照片、基隆地檢署相驗屍體證
    明書及檢驗報告書在卷可佐（相卷第41、107、121-177頁）
    ，足認被告之任意性自白與事實相符，堪認屬實。
二、機車行駛之車道，應依標誌或標線之規定行駛；無標誌或標
    線者，變換車道時，應讓直行車先行，並注意安全距離；駕
    駛人應注意車前狀況及兩車並行之間隔，並隨時採取必要之
    安全措施，道路交通安全規則第99條第1項第3款、第94條第
    3項分別定有明文，被告為領有駕駛執照之駕駛人，有公路
    監理電子閘門證號查詢機車駕駛人頁面在卷可稽（本院卷第
    13頁）且自承有有數十年駕駛經驗（參本院卷第62頁），對
    於上開規定自無法諉為不知，並負有注意義務，而依當時天
    候晴，日間自然光線、柏油路面、乾燥無缺陷、無障礙物、
    視距良好之情形下，並無不能注意之情事，被告竟疏未注意
    於左側直行來車並讓先行，而貿然向左偏行變換車道，致左
    側後方直行騎乘機車之被害人閃煞不及與被告發生碰撞，造
    成被害人死亡結果。且本件交通事故經送鑑定後，亦同本院
    上開認定，有交通部公路總局臺北區監理所110年10月15日
    北監基宜鑑字第1100241576號函暨所附鑑定意見書存卷可參
    （110年度偵字第4747號卷第15-19頁），益徵被告就本件交
    通事故發生具有過失無無訛，則被告之過失行為與被害人之
    死亡結果間，顯有相當因果關係。本件事證明確，被告犯行
    堪以認定，應予依法論科。
參、論罪科刑：
一、被告所為，係犯刑法第276條之過失致死罪。
二、被告肇事後，於犯罪未被有偵查權之機關或公務員發覺前，
    於警員據報前往處理時在場並表明係肇事者，願接受裁判，
    有道路交通事故肇事人自首情形紀錄表在卷可查（相卷第57
    頁），符合自首之要件，爰依刑法第62條前段之規定減輕其
    刑。又臺灣基隆地方檢察署110年度偵字第7725號移送併辦
    意旨書移送併辦部分，與檢察官110年度偵字第4747號起訴
    書所載之犯罪事實相同，為同一案件，本院自得併予審理，
    附此敘明。
三、爰審酌被告騎乘機車向左變換車道時，疏未注意左側後方直
    行車輛，因之造成本件車禍事故，導致被害人死亡之不可回
    復損害，不僅侵害被害人之生命法益，更使被害人家屬受有
    無可彌補之傷痛，所為實應予非難；並考量被告年事已高，
    且無前科，有臺灣高等法院被告前案紀錄表在卷可按，犯後
    亦坦承犯行，雖未能與告訴人調解成立，惟此係因兩造就賠
    償金額認知差距甚大所致（參本院第33、53-54頁之被告供
    述、告訴代理人陳述），非無賠償之意；兼衡被告就本件車
    禍之過失情節、程度及被告五專後二年肄業（參本院卷第25
    頁個人戶籍資料）之智識程度、自述勉持家庭經濟狀況（相
    卷第35頁詢問筆錄「受詢問人欄」）等一切情狀，量處如主
    文所示之刑，並諭知易科罰金之折算標準，以資懲儆。
據上論斷，應依刑事訴訟法第273條之1第1 項、第299條第1項前
段，判決如主文。
本案經檢察官黃佳權提起公訴，檢察官林明志到庭執行職務。 
中　　華　　民　　國　　111 　年　　2 　　月　　17　　日
                    刑事第四庭法　官　周霙蘭
以上正本證明與原本無異。
如不服本判決應於收受送達後20日內向本院提出上訴書狀，並應
敘述具體理由；其未敘述上訴理由者，應於上訴期間屆滿後20日
內向本院補提理由書( 均須按他造當事人之人數附繕本) 「切勿
逕送上級法院」。
中　　華　　民　　國　　111 　年　　2 　　月　　17　　日
                              書記官  洪儀君
附錄論罪法條：
中華民國刑法第276條
因過失致人於死者，處5年以下有期徒刑、拘役或50萬元以下罰
金。